Inventaris van het archief van de Stichting Stimuleringsfonds Nederlandse Culturele Omroepproducties (Mediafonds)
Nationaal Archief, Den Haag
Stichting Stimuleringsfonds Nederlandse Culturele Omroepproducties (Mediafonds)
Mediafonds (STIFO)
1987-2015
merendeel 1967-2012
P78
78,5 meter 8200 inventarisnummers.
Normale geschreven, getypte en gedrukte documenten. Geen bijzondere handschriften.
Nationaal Archief, Den Haag
Stichting Stimuleringsfonds Nederlandse Culturele Omroepproducties
Het archief van het Mediafonds bevat dossiers over de subsidiëring van culturele omroep- en mediaproducties en de de besluitvorming daarover.
Archiefvorming
Geschiedenis van de archiefvormer
Stichting Stimuleringsfonds Nederlandse Culturele Omroepproducties, 1987-2017
Het Stimuleringsfonds Nederlandse Culturele Omroepproducties is opgericht in 1988 ingevolge artikel 170 van de Mediawet (Stb. 1987, 630). Het Fonds is een Zelfstandig Bestuursorgaan (ZBO) met eigen rechtspersoonlijkheid.
De doelstelling van het Fonds is de ontwikkeling en productie te bevorderen van culturele dramaproducties, documentaires, kinderprogramma’s en e-cultuurprojecten van de publieke landelijke en regionale omroep. Op basis van een goedgekeurde begroting ontvangt het Hiervoor ontvangt het Fonds ontvangt jaarlijks een dotatie van het Ministerie van Onderwijs, Cultuur en Wetenschappen die tenminste gelijk is aan één zestiende van de afgedragen inkomsten van de Stichting Etherreclame (Ster) van dat jaar. De Ster ontvangt inkomsten door het uitzenden van reclameboodschappen en telewinkelboodschappen. De verdeling van de afgedragen inkomsten van de Ster is vastgelegd in artikel 28 van de Mediawet, vastgesteld op 21 april 1987..
Sinds 2009 staat het Fonds bekend als Stimuleringsfonds Nederlandse Culturele Mediaproducties, met als roepnaam Mediafonds. Met de nieuwe technologische ontwikkelingen is de scheidslijn tussen radio, televisie en internet, maar ook die tussen makers, kijkers, luisteraars en gebruikers vervaagd. Hierdoor is het medialandschap breder geworden, meer gedifferentieerd en verspreid over tegelijkertijd crossmedialer meerdere (digitale) kanalengeworden. Vooral op het gebied van e-cultuur zijn makers in steeds mindere mate afkomstig uit het domein van de publieke omroep. Om aan te sluiten bij deze multimediale ontwikkelingen heeft het Stimuleringsfonds Nederlandse Culturele Omroepproducties gekozen voor een naamsverandering waarbij het woord ‘omroep’ uit de naam is verdwenen.
In oktober 2011 vraagt minister van Onderwijs, Cultuur en Wetenschap de Raad voor Cultuur om advies inzake de samenvoeging van het Stimuleringsfonds voor de Pers en het Stimuleringsfonds Nederlandse Culturele Mediaproducties in een nieuwe fonds. De Raad voor Cultuur geeft in 2012 een positief advies af.
De raadt Raad pleit hierbij voor één nieuw fonds dat zich richt op ‘ontwikkeling en vernieuwing van mediacontent’. Het moet daarbij geen onderscheid meer maken in de vorm. Het Mediafonds richt zich op culturele producties voor radio, televisie en internet en het Stimuleringsfonds voor de Pers op journalistieke producties van de geschreven pers.
In april 2012 valt het kabinet Rutte I. In het regeerakkoord van het kabinet Rutte II wordt de fusie van het Fonds met het Stimuleringsfonds voor de Pers heroverwogen. Het Stimuleringsfonds voor de Pers blijft volgens het akkoord bestaan en het Fonds zal per ingang van 1 januari 2017 zijn subsidie verliezen, maar het ministerie van Onderwijs, Cultuur en Wetenschap wil de opheffing dan nog niet bevestigen.
In het najaar van 2012 wordt het kabinetsbesluit genomen het Mediafonds wegens bezuinigingen op te heffen per 1 januari 2017. Hierop maakt de Nederlandse Publiek Omroep (NPO) bekend budget vrij te maken om de totstandkoming van onafhankelijk media-aanbod van hoge kwaliteit te blijven garanderen. Daarnaast zijn het Filmfonds en Stimuleringsfonds Creatieve Industrie voornemens om regelingen in een nadere te bepalen vorm voort te zetten.
Het Fonds was gevestigd aan de Herengracht in Amsterdam en had een bestuur dat bestond uit zeven personen. De bestuurders werden benoemd en ontslagen door de minister van Onderwijs, Cultuur en Wetenschap. Twee leden werden benoemd uit de kring van de omroep, twee leden werden benoemd uit de kring van film- en podiumkunsten en van de overige leden benoemde de minister er één tot voorzitter. Leden van het bestuur werden voor vier jaar benoemd en konden slechts eenmaal worden herbenoemd. Het bestuur bracht jaarlijks verslag uit van haar werkzaamheden bij de Minister en legde verantwoording af over het financieel beheer.
Het bestuur werd ondersteund door het Bestuursbureau. De directie van het Bestuursbureau werd gevormd door de directeur, welke werd ondersteund door een adjunct-directeur. De afdeling Financiën en Data zag toe op het financieel beheer en het gegevensbeheer. De Staf was verantwoordelijk voor de subsidieverstrekking door het Fonds, het strategisch communicatiebeleid en het stimuleringsbeleid.
Het bestuur vergaderde circa tien keer per jaar en nam in de vergaderingen besluiten over ingediende subsidieverzoeken. Hiertoe vroeg het bestuur advies aan een adviescommissie. De adviescommissies bestond meestal uit wisselende gezelschappen van circa vijf adviseurs die door het bestuur werden geselecteerd uit een adviseursbestand. Het adviseursbestand bestond uit meer dan 120 regisseurs, documentairemakers, dramaturgen, radiomakers, choreografen en specialisten op het gebied van nieuwe media, journalisten, filosofen en andere wetenschappers.
Projectsubsidiëring
Het fonds streeft haar doelstelling enerzijds na door het verstrekken van subsidies voor de productie of de ontwikkeling van radio- en televisieprogramma’s en programmamateriaal ten behoeve van de landelijke en
regionale publieke omroep. Het moet gaan om culturele mediaproducties die niet alleen bijzonder zijn, maar ook van hoogwaardig artistiek gehalte en overwegend van Nederlandse origine. Voor de regio geldt daarenboven dat er een zeker regionaal belang is.
Bij het verstrekken van subsidies heeft het Fonds rondom de volgende onderwerpen criteria vastgesteld:
• Omroepen
• Productie
• Ontwikkeling
• E-Cultuur
• Cultureel
• Bijzonder
• Artistiek gehalte
• Nederlands
• Regionaal belang
• Aanvang project
• (Eigen) bijdrage
Omroepen
Het Fonds kan productiesubsidie verstrekken aan één van de landelijke omroepverenigingen, de Nederlandse Omroep Stichting, de Nederlandse Programma Stichting, de educatieve omroepinstelling dan wel kerkgenootschappen of genootschappen op geestelijke grondslag die zendtijd hebben verkregen voor landelijke omroep, de instellingen die zendtijd hebben verkregen voor regionale omroep, dan wel door twee of meer van hen gezamenlijk.
Productie
Het Fonds maakt een onderscheid tussen de ontwikkelingsfase van projecten en de productiefase. Hiervoor zijn jaarlijks geoormerkte budgetten beschikbaar. Bij de productie gaat het om het daadwerkelijk produceren van het programma of de e-cultuur. Wel kunnen in de begroting enkele kosten van ontwikkeling worden opgenomen.
Ontwikkeling
Bij de ontwikkeling gaat het om activiteiten die worden ondernomen om te komen tot een plan op basis waarvan de omroep beslist om daadwerkelijk met de productie van het programma of het programmateriaal te beginnen. Gedacht kan daarbij worden aan research, het schrijven van een scenario en/of (film)plan met begroting en het inwinnen van advies.
e-Cultuur
Vanaf september 2005 subsidieert het Fonds behalve radio- en televisieprogramma’s ook de ontwikkeling en productie van programmamateriaal (e-cultuur). Onder programmamateriaal wordt verstaan ‘content’ ontwikkeld of gemaakt voor interactieve toepassingen aan te bieden door de landelijke of regionale publieke omroep via internet en/of andere digitale netwerken, al dan niet in combinatie met een radio- op televisieprogramma.
Cultureel
Onder culturele producties wordt verstaan programma’s die vallen onder de programmacategorieën van het onderdeel cultuur uit het volledige programmavoorschrift zoals bedoeld in de Mediawet en aanverwante e-cultuur. Het gaat daarbij in ieder geval om: kunstinformatie, documentaires, docudrama, drama, speelfilms, cabaret, volksmuziek, jazz, klassieke muziek, theater en ballet. Reportages, show- en praatprogramma’s, quizzen en dergelijke vallen er niet onder. Het Fonds hanteert daarbij de volgende categorieën:
1. Podiumkunst
2. Drama
3. Documentaires:
a. Documentaires met een algemeen onderwerp
b. Documentaires over kunst
4. Telefilm
5. Speelfilm
6. Kinder- en jeugdprogramma's
7. e-Cultuur
8. Overig.
Bijzonder
Onder bijzonder wordt verstaan dat het programma of de e-cultuur niet behoort tot het reguliere aanbod: dat dus niet in het algemeen al gemaakt wordt en ook zonder subsidie tot stand komt of tot stand behoort te komen.
Artistiek gehalte
Of van een programma of e-cultuur, of de ontwikkeling van een plan daarvoor, kan worden verwacht dat het van hoogwaardig artistiek gehalte is, hangt samen met, onder andere, de kwaliteit en de originaliteit van het ingediende plan. Bij televisieprojecten speelt de visuele vormgeving en filmische vertaling daarvan een rol. Ook de reputatie van de voorgestelde programmamakers en medewerkers is van belang, evenals de verwachtingen die aanvrager en bestuur hebben van jong, weinig ervaren talent. Speciaal bij drama gaat het om de kwaliteit van het ingediende scenario, de kracht en structuur van het verhaal en de opbouw en kwaliteit van de dialogen. Bij documentaires zijn in het bijzonder de structuur, de vormgeving en de behandeling van het onderwerp van belang. Bij e-cultuur gaat het vooral om de kwaliteit van het design in relatie tot de inhoudelijke visie van de maker(s) en in samenhang daarmee de creativiteit, de interactiviteit en de navigeerbaarheid van het project.
Nederlands
Of een programma in overwegende mate van Nederlandse origine is valt af te leiden uit de elementen en personen die de kwaliteit van het programma bepalen, zoals het onderwerp, de scenarist, de websitedesigner en/of de regisseur. In ieder geval moet het gaan om een programma of programmamateriaal (e-cultuur) dat hoofdzakelijk is gemaakt met auteurs en medewerkers die in Nederland verblijven en productiebedrijven die in Nederland gevestigd zijn. Zij moeten de Nederlandse nationaliteit bezitten, of daaraan zijn gelijkgesteld, of onderdaan zijn van één van de lidstaten van de Europese Unie. Het programma(materiaal) is bestemd voor het publiek in Nederland. Specifiek voor drama geldt dat ten minste 65% van de dialoog in het Nederlands of Fries gesproken moet zijn, geschreven en opgenomen. Voor e-cultuur geldt dat de tekst die de gebruiker te lezen/horen krijgt ook aan deze eis van 65% moet voldoen.
Regionaal belang
Van een regionaal belang is sprake indien het programma of de e-cultuur in het bijzonder van belang is voor het verzorgingsgebied van de regionale omroep die de subsidie aanvraagt. Het programma of de e-cultuur dient een zeker regionaal karakter te hebben en zich wat dat betreft te onderscheiden van het aanbod van de landelijke omroep en andere regionale omroepen. Dat is bijvoorbeeld het geval als de keuze van het onderwerp of de behandeling daarvan afgestemd is op de regionale doelgroep.
Aanvang
Het Fonds heeft tot doel de ontwikkeling en productie van programma’s en e-cultuur van artistiek hoogwaardige gehalte te bevorderen. Van bevorderen is alleen sprake indien de aanvrager van subsidie nog geen verplichtingen is aangegaan met betrekking tot de activiteit waarvoor de subsidie is aangevraagd, er nog geen opnames voor het programma of het programmamateriaal hebben plaatsgevonden en er geen andere aanwijzingen zijn dat de activiteit ook zonder bijdrage van het Fonds doorgang zal vinden.
Er kunnen uitzonderlijke omstandigheden zijn waarin geluids- of beeldmateriaal moet worden vastgelegd vóórdat het bestuur van het Fonds een besluit kan nemen, omdat het om unieke gelegenheden gaat die zich niet meer zullen voordoen op een later moment. In dat geval kan het bestuur voor deze specifieke opnames afwijken van het hiervoor geformuleerde beginsel, maar alleen indien het Fonds voorafgaand aan de betreffende opnames schriftelijk heeft bevestigd dat er een uitzondering kan worden gemaakt.
(Eigen) bijdrage
Het Fonds subsidieert nooit alle kosten van een project. De van de aanvrager en/of derden verlangde eigen bijdrage verschilt per soort activiteit
Gamefonds
Hoewel de naam anders doet vermoeden is het Gamefonds alleen in naam een ‘echt’ fonds. In werkelijkheid gaat het om een subsidieregeling die een impuls geeft aan de ontwikkeling van artistieke videogames. Kunstenaars, vormgevers of animatoren kunnen samen met een game-ontwikkelaar of een (culturele) instelling een aanvraag doen voor de ontwikkeling of de productie van (een deel van) een game. De regeling bestaat sinds november 2008 en is opgezet door het Stimuleringsfonds in samenwerking met het Fonds voor Beeldende Kunsten, Vormgeving en Bouwkunst
Videoclipfonds
Net als bij het Gamefonds is ook het TAX-videoclipfonds in wezen geen fonds maar de benaming van een subsidieregeling die door het Stimuleringsfonds samen met het Fonds BKVB wordt uitgevoerd. Deze regeling heeft als doel de kwaliteit van Nederlandse videoclips een impuls te geven en de samenwerking tussen beeldmakers en (pop)artiesten te stimuleren en te versterken.
Stimuleringsbeleid
Anderzijds wordt de doelstelling nagestreefd door het organiseren van activiteiten die de kwaliteitsverbetering van de culturele programmering in het algemeen op het oog hebben: het stimuleringsbeleid. Voorbeelden van activiteiten zijn het (mede)organiseren van masterclasses, workshops en conferenties, het evalueren van gemaakte programma’s en het verstrekken van prijzen. Sommige van deze activiteiten zijn inmiddels een traditie geworden, zoals Stifo@Sandberg (later Sandberg@Mediafonds), een masterclass voor programmamakers en interactieve ontwerpers die wordt georganiseerd in samenwerking met het Sandberg Instituut.
Andere initiatieven zijn een reactie op incidentele problemen in de programmering van de omroep. Voor het stimuleren van talentvolle programmamakers en verantwoordelijken voor de programmering van de publieke omroep wil het Stimuleringsfonds een omgeving creëren waarin artistiek hoogwaardige culturele programma’s goed tot hun recht komen
Geschiedenis van het archiefbeheer
De dossiers van projectsubsidiering zijn door de jaren heen centraal bewaard. Deze dossiers werden geregistreerd in een database. Elke aanvraag die bij het Fonds binnenkwam en werd behandeld, is voorzien van een registratienummer. Dit deel van het archief is zaaksgewijs geborgen in dossiermappen.
Daarnaast bestaat het archief uit het zogenaamde bestuursarchief van het bestuur en het Bestuursbureau. Dit archief was voor de bewerking niet toegankelijk. De belangrijkste series van dit deel van het archief zijn de verslagen van vergaderingen van het bestuur en de bijbehorende vergaderstukken. In deze series is het handelen van het bestuur van het Fonds terug te vinden.
Het archief is eerder bewerkt waarbij er op een deel van de processen vernietiging heeft plaatsgevonden. De vernietiging beperkt zich voornamelijk tot bescheiden die vallen onder de volgende onderwerpen:
• Personeel
• Financiën
• Overleg
Inhoud en structuur van het archief
2.19
Selectie en vernietiging
Bij de start van de bewerking was de totale omvang van de bestanden circa 217 strekkende
meter. Na de sanering is de omvang van het archief nog circa 82 strekkende meter. De selectie is
uitgevoerd aan de hand van het Basis Selectie Document van het voor de neerslag van de handelingen van de zorgdrager STIMULERINGSFONDS NEDERLANDSE CULTURELE MEDIAPRODUCTIES en rechtsvoorganger op het beleidsterrein media, letteren en bibliotheken over de periode vanaf 1988, vastgesteld op 19 oktober 2009 in Staatscourant nr. 15599.
Aanvullingen
Er zijn nog aanvullingen te verwachten. Vanaf 2013 is het Fonds digitaal gaan werken. De digitale archiefbescheiden zullen in de loop van 2017 worden overgedragen aan het Nationaal Archief.
Ordening van het archief
Het archiefbeheer voor de projectsubsidiëring was destijds gecentraliseerd. Dit deel van het archief was voornamelijk zaaksgewijs geordend en bestond grotendeels uit enkelvoudige dossiers. Deze dossiers zijn voorzien van een registratienummer. Elk jaar waarin subsidie is toegewezen werd het registratienummer voorzien een of twee unieke cijfers. De rest van het archief is onderwerpsgewijs geordend.
Aanwijzingen voor de gebruiker
Openbaarheidsbeperkingen
Volledig openbaar
Materiële beperkingen
Andere toegang
Aanvraaginstructie
Openbare archiefstukken kunnen online worden aangevraagd en gereserveerd. U kunt dit ook via de terminals in de studiezaal van het Nationaal Archief doen. Om te kunnen reserveren dient u de volgende stappen te volgen:
U maakt een profiel aan op www.gahetna.nl, en logt vervolgens in
Via de archiefinventaris (alleen de beschrijvingen met rode nummers) selecteert u het gewenste archiefstuk door op de knop 'Reserveren' te klikken
In het volgende scherm geeft u aan op welke dag u het archiefstuk wilt inzien
Indien u zich bevindt in de studiezaal en een tafelnummer heeft ontvangen kunt u dit nummer vermelden. Als u geen tafelnummer heeft kunt u tafelnummer 777 laten staan
Vervolgens bevestigt u uw reservering door deze te versturen.
Verwant materiaal
Bewaarplaats van originelen
Niet van toepassing.
Beschikbaarheid van kopieën
Uit dit archief zijn geen kopieën op een alternatieve drager als microfilm, microfiche of in digitale vorm beschikbaar.
Afgescheiden archiefmateriaal
Niet van toepassing.
Verwante archieven
Niet van toepassing.
Beschrijving van de series en archiefbestanddelen
- Stukken van algemene aard, 1.
  - Verslagen van vergaderingen, 1.1.
    - Verslagen van de vergaderingen van het bestuur, 1987-2012; 8129-8139; 1 pak en 10 omslagen
      - november 1987-december 1989, 1987-1990; 8129; 1 omslag
      - januari 1990-december 1991, 1990-1992; 8130; 1 omslag
      - januari 1992-december 1993, 1992-1994; 8131; 1 omslag
      - januari 1994-december 1995, 1994-1996; 8132; 1 omslag
      - januari 1996-december 1997, 1996-1998; 8133; 1 omslag
      - januari 1998-december 1999, 1998-2000; 8134; 1 omslag
      - januari 2000-december 2000, 2000-2001; 8135; 1 omslag
      - januari 2001- december 2001, 2001-2002; 8136; 1 omslag
      - januari 2002- december 2002, 2002-2003; 8137; 1 omslag
      - januari 2003-december 2007, 2003-2008; 8138; 1 pak
      - januari 2008-december 2011, 2008-2012; 8139; 1 omslag
    - Vergaderstukken voor de vergaderingen van het bestuur, 1988-2012; div.nrs.; 1 pak en 79 omslagen
      - 1988-1989, 8143; 1 omslag
      - maart 1991-december 1993, 1991-1993; 8144; 1 omslag
      - januari 1994-decmeber 1994, 8145; 1 omslag
      - januari 1995 - december 1995, 8146; 1 omslag
      - januari 1996-december 1996, 8147; 1 omslag
      - januari 1997-april 1998, 1997-1998; 8148; 1 omslag
      - maart 2000, 8149; 1 omslag
      - april 2000, 8150; 1 omslag
      - mei 2005, 2000; 8151; 1 omslag
      - juni 2000, 8152; 1 omslag
      - augustus 2000, 8153; 1 omslag
      - oktober 2000, 8154; 1 omslag
      - november 2000, 8155; 1 omslag
      - december 2000, 8156; 1 omslag
      - januari 2001-december 2001, 8157; 1 omslag
      - januari 2002-december 2002, 8158; 1 omslag
      - januari 2003-februari 2003, 8159; 1 omslag
      - september 2006-december 2006, 8160; 1 pak
      - januari 2007, 8161; 1 omslag
      - februari 2007, 8162; 1 omslag
      - maart 2007, 8163; 1 omslag
      - april 2007, 8164; 1 omslag
      - mei 2007, 8165; 1 omslag
      - juni 2007, 8166; 1 omslag
      - augustus 2007, 8167; 1 omslag
      - september 2007, 8168; 1 omslag
      - oktober 2007, 8169; 1 omslag
      - november 2007, 8170; 1 omslag
      - december 2007, 8171; 1 omslag
      - januari 2008, 2007-2008; 8172; 1 omslag
      - maart 2008, 8173; 1 omslag
      - april 2008, 8174; 1 omslag
      - mei 2008, 8175; 1 omslag
      - juni 2008, 8176; 1 omslag
      - augustus 2008, 8177; 1 omslag
      - september 2008, 8178; 1 omslag
      - oktober 2008, 8179; 1 omslag
      - november 2008, 8180; 1 omslag
      - december 2008, 8181; 1 omslag
      - januari 2009, 8182; 1 omslag
      - februari 2009, 8183; 1 omslag
      - maart 2009, 8184; 1 omslag
      - april 2009, 8185; 1 omslag
      - mei 2009, 8186; 1 omslag
      - juni 2009, 8187; 1 omslag
      - augustus 2009, 8188; 1 omslag
      - september 2009, 8189; 1 omslag
      - oktober 2009, 8190; 1 omslag
      - november 2009, 8191; 1 omslag
      - december 2009, 8192; 1 omslag
      - februari 2010, 2009-2010; 8193; 1 omslag
      - maart 2010, 8194; 1 omslag
      - april 2010, 8195; 1 omslag
      - mei 2010, 8196; 1 omslag
      - juni 2010, 8197; 1 omslag
      - augustus 2010, 895; 1 omslag
      - september 2010, 962; 1 omslag
      - oktober 2010, 963; 1 omslag
      - november 2010, 968; 1 omslag
      - december 2010, 969; 1 omslag
      - februari 2011, 2010-2011; 1029; 1 omslag
      - maart 2011, 3767; 1 omslag
      - april 2011, 1119; 1 omslag
      - mei 2011, 1565; 1 omslag
      - juni 2011, 8198; 1 omslag
      - augustus 2011, 2835; 1 omslag
      - september 2011, 3119; 1 omslag
      - oktober 2011, 3185; 1 omslag
      - november 2011, 3795; 1 omslag
      - december 2011, 8199; 1 omslag
      - februari 2012, 2011-2012; 4558; 1 omslag
      - maart 2012, 4563; 1 omslag
      - april 2012, 4891; 1 pak
      - mei 2012, 5315; 1 omslag
      - juni 2012, 5490; 1 omslag
      - augustus 2012, 5491; 1 omslag
      - september 2012, 5500; 1 omslag
      - oktober 2012, 5620; 1 omslag
      - november 2012, 5653; 1 omslag
      - december 2012, 5750; 1 omslag
    - Verslagen van disscussieweekenden over producties gesubsidieerd door het fonds, 1989-1998; 8063; 1 pak
      Verslagen van de discussieweekenden In 1995 en 1996 ontbreken
    - Verslagen van vergaderingen van het stafberaad, met bijlagen, 1991-2007; 8076; 1 omslag
    - Verslagen van beleidsvergaderingen, met bijlagen, 1992-2003; 8078-8082, 8117; 5 omslagen
      - 1992, 8078; 1 omslag
      - 1993, 8079; 1 omslag
      - 18 april 1994, 8080; 1 omslag
      - 1995, 8081; 1 omslag
      - 1996, 8082; 1 omslag
      - 1997-2003, 8117; 1 omslag
        Met hiaten
    - Verslagen van vergaderingen met het College Overleg Programmazaken (C.O.P.), met bijlagen, 1997-1998; 8097; 1 omslag
  - Jaarverslag, 1.2.
    - Jaarverslagen over de jaren 1987 - 2014, 1989-2015; 7936-7962; 13 delen en 14 omslagen
      - 1987-1988, 1989; 7936; 1 omslag
        1989
      - 1989, 1990; 7937; 1 omslag
      - 1990, 1991; 7938; 1 omslag
      - 1991, 1992; 7939; 1 deel
      - 1992, 1993; 7940; 1 omslag
      - 1993, 1994; 7941; 1 omslag
      - 1994, 1995; 7942; 1 deel
      - 1995, 1996; 7943; 1 deel
      - 1996, 1997; 7944; 1 omslag
      - 1997, 1998; 7945; 1 deel
      - 1998, 1999; 7946; 1 omslag
      - 1999, 2000; 7947; 1 omslag
      - 2000, 2001; 7948; 1 omslag
      - 2001, 2002; 7949; 1 omslag
      - 2002, 2003; 7950; 1 omslag
      - 2003, 2004; 7951; 1 deel
      - 2004, 2005; 7952; 1 deel
      - 2005, 2006; 7953; 1 deel
      - 2006, 2007; 7954; 1 band
      - 2007, 2008; 7955; 1 deel
      - 2008, 2009; 7956; 1 deel
      - 2009, 2010; 7957; 1 deel
      - 2010, 2011; 7958; 1 deel
        Bevat tevens het meerjarenbeleid van 2010-2016
      - 2011, 2012; 7959; 1 omslag
      - 2012, 2013; 7960; 1 omslag
      - 2013, 2014; 7961; 1 deel
      - 2014, 2015; 7962; 1 omslag
- Stukken betreffende bijzondere onderwerpen, 2.
  - Organisatie, 2.1.
    - Oprichten van de organisatie, 1987-1988; 8142; 1 omslag
    - Statuten, met wijzigingen, 1988-2016; 8141; 1 omslag
    - Vaststellen van regels omtrent de interne werkwijze van het Mediafonds, 1990-2015; 8101; 1 omslag